【裁判字號】    90,上易,95
【裁判日期】    900221
【裁判案由】    傷害
【裁判全文】
臺灣高等法院臺南分院刑事判決                  九十年度上易字第九五號    Ｇ
      上  訴  人  臺灣臺南地方法院檢察署檢察官
      被      告  甲  ○  ○
右上訴人因被告傷害案件，不服臺灣臺南地方法院八十九年度易字第二六七號中華
民國八十九年十一月二十四日第一審判決（起訴案號：臺灣臺南地方法院檢察署八十
九年度偵字第七四六六號），提起上訴，本院判決如左：
      主      文
上訴駁回。
      事      實
一、甲○○與乙○○曾為男、女朋友關係，因故分手。民國八十九年四月二十九日晚
    間十一時三十分許，乙○○駕車搭載未滿三歲之女，行經台南縣永康市○○○路
    六００號前，為尾隨之甲○○攔下，甲○○以乙○○如欲與他人同居，則二人所
    生小孩要帶回撫養，雙方因而發生爭執，甲○○即基於傷害犯意，以腳踢乙○○
    腹部，致乙○○腹部受有鈍傷。
二、案經被害人乙○○訴由台南縣警察局永康分局報請台灣台南地方法院檢察署檢察
    官偵查起訴。
      理      由
一、訊之被告甲○○矢口否認曾出手毆打乙○○，辯稱：伊與乙○○就小孩是否伊之
    女一事發生爭執，伊是為了抱回小孩而與鍾女發生拉扯，但伊未動手打鍾女云云
    。然查：右揭犯罪事實業據乙○○於警訊及偵審中指訴綦詳，核與在事發現場處
    理本件之永康分局龍潭派出所警員陳建安於偵查中證稱「是勤務中心通知，我剛
    好執行巡邏勤務，開車到中山北路六００號前，看到乙○○，她當時抱著小孩，
    告訴我有人尾隨她從永康西勢到中山北路六００號前攔車毆打她，她有說腹部及
    臉部被打．．．．我們開巡邏車載她回派出所」、「鍾女到派出所有說是甲○○
    毆打她，並告訴我陳某行動電話，我打電話過去，陳某說他就這件事會處理」等
    語相符，復有乙○○提出奇美醫院診斷證明書在卷，被告亦不否認當晚曾與乙○
    ○發生拉扯，則乙○○當晚腹部所受之鈍傷，堪認係被告造成，被告辯稱未出手
    打乙○○云云，顯係事後卸責之詞，難以採信。是本件事證明確，被告之犯行，
    堪以認定。
二、核被告傷害人之身體，所為係犯刑法第二百七十七條第一項之傷害罪。原審以被
    告罪證明確，因予適用刑法第二百七十七條第一項、第四十一條，罰金罰鍰提高
    標準條例第一條前段、第二條，並審酌被告犯罪之動機、目的、手段、所生危害
    、犯後態度等一切情狀，量處被告拘役二十日，並諭知易科罰金折算標準。本院
    經核原判決認事用法，並無不合，量刑亦稱妥適。檢察官依告訴人之請求上訴，
    指摘原判決量刑過輕，然衡之被告因雙方發生爭執中，一時衝動，僅以腳踢乙○
    ○腹部一腳，參酌雙方之關係、發生衝突之原因、所生之危害等情，原審量處拘
    役二十日尚稱妥適，並未過輕，是檢察官之上訴，為無理由，應予駁回。
三、末按檢察官依告訴人之請求上訴狀中有論及被告涉有妨害自由之罪嫌。然縱令被
    告確實涉有該罪，惟與上開科刑之傷害罪並無實質或裁判上一罪之關係，該部份
    既未起訴，本院自不能加以審究，附為記明。
據上論結，應依刑事訴訟法第三百六十八條，判決如主文。
本案經檢察官羅清溪到庭執行職務。
中    華    民    國      九十      年      二      月      二十一      日
                                  臺灣高等法院臺南分院刑事第四庭
                                      審判長法官  徐    財    福
                                            法官  宋    明    蒼
                                            法官  蔡    崇    義
右正本證明與原本無異。
不得上訴。
                                      法院書記官  李    育    儒
中    華    民    國      九十      年      二      月     二十二    日
附錄本案論罪科刑法條全文：
刑法第二百七十七條第一項：傷害人之身體或健康者，處三年以下有期徒刑、拘役或
                          一千元以下罰金。


司法院資訊處製作；財團法人民間司法改革基金會備份。
